臺灣高等法院臺中分院刑事判決
上　訴　人
即　被　告　甲○○
上列上訴人因竊盜案件，不服臺灣號彰化地方法院中華民國96年
5月23日第一審判決（民國96年度易字第473號，起訴案號：臺灣
彰化地方法院檢察署民國96年度偵字第2706號），提起上訴，本
院判決如下：
    主  文
原判決撤銷。
甲○○攜帶兇器竊盜，累犯，處有期徒刑拾月，減為有期徒刑伍
月，如易科罰金，以新臺幣壹仟元折算壹日。扣案之剪刀壹把沒
收。
  犯罪事實
一、甲○○前因犯贓物案件，經原審法院於民國90年 9月30日，
    以90年度簡字第67號判決有期徒刑 3月，得易科罰金確定；
    又因違反毒品危害防制條例案件，經原審法院於90年 7月21
    日以90年度易字第372號判決有期徒刑8月確定，上開 2罪並
    定應執行刑有期徒刑 9月確定。再因犯偽造文書案件，經原
    審法院於91年9月19日以91年度簡字第85號判處有期徒刑4月
    確定；復因違反槍砲彈藥刀械管制條例、施用第一級毒品、
    第二級毒品、贓物案件，經本院分別判處有期徒刑1年2月，
    併科罰金新臺幣18萬元、10月、5月、5月，並定其應執行刑
    為有期徒刑2年6月，併科罰金新臺幣18萬元，最高法院於92
    年5月8日駁回上訴確定，該罪之有期徒刑部分，並與前開偽
    造文書案件之罪刑，定應執行刑有期徒刑2年8月確定。嗣經
    入監接續服刑，而於94年11月25日因假釋出監，並於95年 9
    月20日因假釋付保護管束期滿未經撤銷視為執行完畢。猶不
    知悔改改，復意圖為自己不法之所有，於96年 3月2日凌晨3
    時許，在彰化縣二林鎮○○街96號前，持客觀上足以供兇器
    使用之剪刀1把，竊取乙○○所有而置放在上址之車號3403-
    LF號自用小客貨車，得手後作為代步工具。嗣於96年 3月15
    日凌晨 1時30分許，為警在彰化縣芳苑鄉○○段000-0000地
    號廢棄雞寮處查獲。並扣有供上開竊車所用之剪刀1把。
二、案經彰化縣警察局田中分局移送臺灣彰化地方法院檢察署檢
    察官偵查起訴。
     　理  由
一、上開犯罪事實，業據被告甲○○於警局初訊時及原審偵審中
    均供承不諱，核與被害人乙○○於警訊時指訴之情節相符，
    並有竊車所用之剪刀 1把扣案足憑，及被害人立具之贓物認
    領保管單1紙在卷可資佐證，被告犯行堪以認定。
二、核被告甲○○所為，係犯刑法第321條第 1項第3款之加重竊
    盜罪。又被告曾受如事實欄所載之有期徒刑之執行完畢，有
    刑案資料查註紀錄表附卷可參，其於 5年以內再犯本件有期
    徒刑以上刑之罪，為累犯，應依法加重其刑。原審以被告罪
    證明確，予以論罪科刑，原無不合，惟查被告犯罪時間在96
    年 4月24日以前，應依中華民國96年罪犯減刑條例予以減刑
    ，原審未及減刑，尚有未合，被告上訴意旨指原判決量刑太
    重，雖無理由，惟原判決既有上開可議之處，自屬不能維持
    ，應由本院將原判決撤銷改判。爰審酌被告素行非佳，有臺
    灣高等法院被告前案紀錄表可參，正值青壯之年，不思循正
    當途徑獲取所需，視法律為無物，任意竊取他人財物，侵害
    他人權益非微，惡性非輕，及其所得財物之價值，且甫於96
    年初因另犯竊盜案件，為法院他股審理中，即再犯本件竊案
    ，亦為上開前案紀錄表載明可考，應認毫無悔改之心，惟念
    及被告自始坦承犯行，態度尚屬良好等一切情狀，量處以有
    期徒刑10月減為有期徒刑 5月，並諭知易科罰金之折算標準
    ，扣案之剪刀 1把係被告所有供犯罪所用之物，業據被告供
    明，併依法宣告沒收。
三、被告經合法傳喚，無正當理由不到庭，爰不待其陳述，逕行
    判決。
據上論斷，應依刑事訴訟法第369條第1項前段、第364條、第299
條第1項前段、第371條，刑法第321條第1項第3款、第47條第1項
、第41條第1項前段、第38條第 1項第2款，中華民國96年罪犯減
刑條例第2條第1項第3款、第7條、第9條，判決如主文。
本案經檢察官丙○○到庭執行職務。
中　　華　　民　　國　　96　　年　　8 　　月　　22　　日
            刑事第二庭  審判長法　官  李  璋  鵬
                              法  官  蕭  錦  鍾
                              法  官  胡  森  田
上列正本證明與原本無異。
不得上訴。
                              書記官  籃  營  昌
中　　華　　民　　國　　96　　年　　8 　　月　　23　　日
